臺灣臺北地方法院民事裁定
111年度訴字第945號
原      告  邱羿寒  

訴訟代理人  蘇奕全律師
被      告  侯明伶  
上列當事人間請求損害賠償事件，本院裁定如下：
    主  文
本件移送臺灣士林地方法院。
    理  由
一、按訴訟，由被告住所地之法院管轄。因侵權行為涉訟者，得
    由行為地之法院管轄。民事訴訟法第1條第1項前段、第15條
    第1項分別定有明文。再按被告住所、不動產所在地、侵權
    行為地或其他據以定管轄法院之地，跨連或散在數法院管轄
    區域內者，各該法院俱有管轄權，同法第21條亦有規定。繼
    按定法院之管轄，以起訴時為準。訴訟之全部或一部，法院
    認為無管轄權者，依原告聲請或依職權以裁定移送其管轄法
    院，同法第27條、第28條第1項亦分別定有明文。
二、經查，本件原告起訴主張：原告為訴外人林睿紘之配偶，被
    告明知林睿紘為有配偶之人，仍與林睿紘有超越普通男女間
    友誼之關係、行為，於民國110年6月間多次於林睿紘座車上
    接吻，並數次共同進出旅館，不法侵害原告基於配偶關係之
    身分法益而情節重大，爰依民法第184條第1項後段、第195
    條第3項準用同條第1項規定，請求被告侵權行為損害賠償等
    語。而查，於原告111年1月17日起訴時迄今，被告之住所地
    均係於臺北市內湖區，有其個人戶籍資料查詢可憑。原告固
    主張本件侵權行為地為臺北市中山區，惟依原告提出之影片
    光碟（內含四段影片），其中名稱為「擁抱」之影片，案發
    地點為「臺北市內湖區星雲街161巷」（見該影片中右上角
    之地點標註），名稱為「親吻1」、「親吻2」之二段影片，
    雖未標註地點，然經比對其畫面周遭狀況，堪認應亦為上開
    臺北市內湖區星雲街161巷地點；至於名稱為「進出旅館」
    之影片，拍攝之旅館雖位於臺北市中山區，然拍攝鏡頭頗遠
    ，且僅攝得之二名男女離開旅館、坐上停於旅館門口車輛之
    畫面，而該二名男女均配戴口罩，亦未攝得所坐上車輛之車
    牌號碼，較諸前開三段影片均有攝得車輛中二名男女之臉部
    正面完整、清晰影像而可認定係原告所稱之被告與林睿紘（
    參見卷附被告、林睿紘個人戶籍及相片影像資料查詢結果）
    ，應認本件原告有所釋明之本件侵權行為地當為臺北市內湖
    區，衡諸被告之住所地亦位於臺北市內湖區，揆諸上開說明
    ，本件應由臺北市內湖區之管轄法院即臺灣士林地方法院管
    轄，茲原告向無管轄權之本院起訴，應有違誤，爰依職權將
    本件移送臺灣士林地方法院。
三、依民事訴訟法第28條第1項，裁定如主文。
中　　華　　民　　國　　111 　年　　2 　　月　　16　　日
                  民事第二庭  法　官　林伊倫
以上正本係照原本作成。
如不服本裁定應於送達後10日內向本院提出抗告狀，並繳納抗告
費新臺幣1,000元。　　
中　　華　　民　　國　　111 　年　　2 　　月　　16　　日
                              書記官　黃品蓉